臺灣板橋地方法院民事判決　　　　　　　94年度小上字第46號
上　訴　人　凱鴻通訊股份有限公司
法定代理人　丁○○
訴訟代理人　丙○○○
被上訴人　　香港商第一線有限公司台灣分公司
法定代理人　甲○
訴訟代理人　乙○○
上列當事人間請求清償債務事件，上訴人對於中華民國94年5 月
24日臺灣板橋地方法院板橋簡易庭94年度簡字第1324號第一審判
決提起上訴，本院判決如下：
    主  文
上訴駁回。
第二審訴訟費用新台幣壹仟伍佰元由上訴人負擔。
    事實及理由
一、按對於小額程序第一審判決之上訴，非以其違背法令為理由
    ，不得為之；依上訴意旨足認上訴為無理由者，其第二審判
    決得不經言詞辯論為之，民事訴訟法第436 條之24第2 項、
    436 條之29第2 款分別定有明文。
二、被上訴人起訴主張：兩造原簽立網路服務契約，嗣後經雙方
    同意於民國93年10月30日終止契約關係，惟上訴人迄仍有93
    年9 月份及同年10月份使用網路服務之費用共計新台幣（下
    同）53,400元未給付，屢經催討均未獲給付，爰依系爭網路
    服務契約關係，請求上訴人給付53,400元及自支付命令送達
    翌日起按年息百分之五計算之利息。原審為被上訴人勝訴之
    判決，上訴人不服提起上訴，並指摘：
    (一)被上訴人所呈兩造所簽訂之契約中並無簽約日期之記載，
      而兩造間簽訂上揭契約之時間為90年間，依該合約第5 條
      第1 款之約定，應於91年5 月間即已履行完畢。縱然依同
      條第2 款之約定，兩造間之系爭契約亦應於92年5 月間履
      行完畢。因此上訴人於93年8 月間通知被上訴人終止兩造
      間網路服務時，兩造間應早已無契約關係存在，故被上訴
      人不得依兩造間所簽立之網路服務契約向上訴人請求給付
      服務費用。原審依此而為判決並命上訴人給付，顯已有違
      背法律之嫌。
    (二)兩造除於90年5 月間有簽立網路服務契約外，被上訴人並
      未再補訂正式合約書，兩造即未再簽訂任何書面契約。而
      兩造間之系爭契約既已於92年5 月間履行完畢，上訴人亦
      不受前揭契約第5 條第2 款「應提前2 個月書面通知對方
      」之拘束。上訴人既於93年8 月間通知被上訴人終止使用
      網路服務，且在同年9 月及10月間，上訴人均未再使用被
      上訴人所提供之網路服務，亦未再受有任何利益，上訴人
      實無給付被上訴人服務費用之義務。
    等語。且聲明：(一)原判決廢棄。(二)被上訴人在第一審之訴及
    假執行之聲請均駁回。
三、經查：
    (一)查兩造於90年5 月間訂立網路服務契約，約定服務期間1
      年，並於契約第2 條約定如未於2 個月前以書面終止，則
      系爭網路服務契約自動延期1 年。嗣系爭網路服務契約於
      91年5 月間屆期後，自動延期1 年至92年5 月間，並上訴
      人自92年5 月間起至93年8 月底止仍繼續使用被上訴人所
      提供之網路服務並給付報酬之事實，為兩造所不爭執（見
      本院94年8 月26日準備程序期日筆錄）。而上訴人於93年
      9 月5 日填具服務終止/ 取消/ 延後申請表單，通知被上
      訴人終止服務契約，該服務終止/ 取消/ 延後申請表單記
      載「實施終止日期須於收到書面通知後2 個月；而收費將
      計算至服務終止後2 個月」，亦為上訴人所不爭，並有服
      務終止/ 取消/ 延後申請表單之影本1 紙附於本院94年度
      促字第13267 號支付命令卷可稽。則被上訴人主張其與上
      訴人間之網路服務契約之法律關係應迄93年10月底始行消
      滅，即非無據。上訴人以兩造於92年5 月間系爭網路服務
      契約屆期後，未再簽立書面契約，爭執兩造間系爭契約關
      係應於92年5 月間即告消滅，容有誤會，不足採取。原審
      依系爭契約關係判命上訴人給付，顯無何認定事實與卷內
      所附書證不符之違法情事甚明。
    (二)上訴人雖再以前開服務終止/ 取消/ 延後申請表單上「實
      施終止日期須於收到書面通知後2 個月；而收費將計算至
      服務終止後2 個月」之記載，係被上訴人片面所記載，對
      其應不生拘束力，且其於93年9 月及同年10月間均未使用
      被上訴人之網路服務等語置辯，惟按當事人於第二審程序
      不得提出新攻擊防禦方法，民事訴訟法第436 之28定有明
      文。蓋小額訴訟程序之設計，無非欲使當事人就該小額訴
      訟事件能儘速定息止紛，故求急速解決，而以二審終結，
      同時異於該簡易訴訟程序之設計，以第一審為事實審，第
      二審則為法律審（即以第一審判決是否違背法令唯論，此
      由民事訴訟法第436 條之2 規定足參），乃禁止當事人於
      第二審程序提出新攻擊防禦方法。又當事人於原審言詞辯
      論終結後所提出之攻擊防禦方法，因他造當事人已無為言
      詞辯論之機會，原審法院亦不得資為判決之基礎，自不發
      生於原審業已提出之效力。查上訴人經原審通知，未於言
      詞辯論期日到場，於原審言詞辯論終結前亦未提出書狀就
      被上訴人之主張為爭執或答辯。雖其於原審94年5 月10日
      言詞辯論期日終結後有提出民事支付命令異議狀，就兩造
      於93年9 月及同年10月間是否存有網路服務契約關係，並
      其於93年9 月、10月間並未使用被上訴人所提供之網路服
      務為爭執，但既係在原審言詞辯論終結後所提出，依前揭
      說明，應不發生於原審業已提出之效力。則其於提起上訴
      後於民事上訴狀再重申同一意旨以為爭執，自屬第二審程
      序中所提出之新攻擊防禦方法，而其於原審之未提出，亦
      非因原審法院違背法令所致，揆諸前揭民事訴訟法第436
      條之28之規定意旨，此項新攻擊防禦方法之提出自非法之
      所許，本院無從審酌並資為上訴人有利之認定。
四、綜上所述，上訴人上訴意旨指摘原審判決違背法令，求予廢
    棄改判，依其上訴意旨足認為無理由，爰不經言詞辯論，逕
    以判決駁回其上訴。
五、本件第二審裁判費1,500 元，應由上訴人負擔，爰確定如主
    文第二項所示。
六、據上論結，本件上訴為無理由，依民事訴訟法第436 條之29
    第2 款、第436 條之32第1 項、第2 項、第449 條第1 項、
    第436 條之19第1 項、第78條，判決如主文。
中　　華　　民　　國　　94　　年　　11　　月　　16　　日
                  民事第三庭    審判長法　官　陳映如
                                      法　官　許月珍
                                      法　官　陳麗玲
以上正本證明與原本無異
不得上訴
中　　華　　民　　國　　94　　年　　11　　月　　16　　日
                            書記官　顧嘉文
